【裁判字號】    94,易,1903
【裁判日期】    950525
【裁判案由】    詐欺等
【裁判全文】
臺灣高雄地方法院刑事判決              94年度易字第1903號
公  訴  人  臺灣高雄地方法院檢察署檢察官
被      告  己○○
                    （現於臺灣泰源技能訓練所執行中）
上列被告因詐欺等案件，經檢察官提起公訴（94年度偵字第2112
9 號），被告就被訴事實為有罪之陳述，經本院合議庭裁定由受
命法官獨任進行簡式審判程序，本院判決如下：
    主  文
己○○連續攜帶兇器竊盜，處有期徒刑壹年貳月。扣案扳手貳支
沒收。
    事實及理由
一、犯罪事實：己○○基於意圖為自己不法所有之概括犯意，於
    民國94年7 月25日起至94年9 月12日下午7 時30分許止，在
    高雄縣、市及屏東縣等地，分別以徒手強力扳開機車坐墊置
    物箱及攜其所有客觀上足以供兇器使用之扳手卸下車牌之方
    式，連續竊取分屬許淑姍等人所有之機車車牌、身分證、金
    項鍊、行動電話、現金、信用卡、提款卡等物（各次犯罪時
    間、地點、被害人、犯罪手法、所得財物均詳如附表所示）
    。又己○○另意圖為自己不法之所有，於竊得如附表編號4
    乙○○所有之中國國際商業銀行提款卡（密碼寫在紙上與提
    款卡置放同處）後，旋於94年9 月12日晚間某時，持上開提
    款卡前往高雄縣岡山鎮某處之自動付款設備，接續2 次輸入
    密碼提領現金新金幣（下同）10,000元、12,000元，以此不
    正之方法由自動付款設備取得他人之物。嗣於94年9 月12日
    晚間11時許，在高雄市○○區○○路304 巷口處，經警查獲
    己○○所騎乘之機車懸掛車牌號碼TXO-561 號係失竊之車牌
    ，遂予以攔檢，除扣得上開TXO-561 號車牌外，並於其騎乘
    之機車置物箱內查獲及扣得OKWAP 手機（序號000000000000
     000號、門號0000000000號）1 支、32,000元（其中10,000
    元係許淑姍提領遭己○○所竊，另22,000元即係己○○上開
    所提領）、ANYCALL 手機（序號0000000000000000號、門號
    0000000000號）1 支、金項鍊1 條、金項鍊頭2 個（以上之
    物均已分別發還丙○○等人）、剪定鋏1 支及其所有供竊盜
    所用之扳手2 支。案經高雄市政府警察局三民分局報請臺灣
    高雄地方法院檢察署檢察官偵查起訴。
二、認定事實所憑之證據：
  (一)被告己○○於本院審理中坦承不諱（見本院卷笫97頁、107
    頁）。
  (二)被害人丙○○、甲○○○、戊○○於警詢中之陳述（見警卷
    笫10至18頁）
  (三)證人即被害人乙○○於警詢之陳述及偵訊之證詞（見警卷笫
    7 至9 頁、偵卷笫13頁）
  (四)扣押筆錄、扣押物品目錄表各1 份、照片12幀、贓物認領保
    管單4 紙（以上見警卷笫19至22頁、笫24至33頁）。
  (五)高雄市政府警察局三民二分局車牌尋獲電腦輸入單、車輛竊
    盜、車牌失竊資料個別查詢報表─查詢車牌認可資料、車籍
    作業系統─查詢認可資料各1 份（見警卷笫38至40頁）。
  (六)許淑姍中國國際商業銀行存摺內頁存提資料（見偵卷笫15頁
    ）。
三、按刑法上所謂兇器，其種類並無限制，凡客觀上對於人之生
    命、身體、安全構成威脅，具有危險性之兇器均屬之，且祇
    須行竊時攜帶此種具有危險性之兇器為已足，並不以攜帶之
    初有行兇之意圖為必要（最高法院79年度台上字第5253號判
    例意旨參照）。查扣案之扳手2 支，均長17公分，且係鐵質
    之事實，業據本院當庭勘驗在卷（見本院卷笫106 頁），並
    有照片1 幀在卷可佐（見警卷笫27頁上面該張照片），上開
    扳手既均係鐵質而質地堅硬，以之揮擊，客觀上自足以對人
    之生命、身體、安全構成威脅，顯為具有危險性之兇器無訛
    。是核被告所為，係犯刑法第321 條第1 項第3 款之攜帶兇
    器竊盜罪（即附表編號1 所為）、笫320 條第1 項之普通竊
    盜罪（即附表編號2 至4 所為，共3 次）及同法笫339 條之
    2 利用自動付款設備詐欺罪。被告先後3 次普通竊盜及1 次
    攜帶兇器竊盜犯行，時間緊接，方法類同，所犯復為基本構
    成要件相同之罪名，顯係基於概括犯意反覆為之，應依連續
    犯規定論以一罪（即連續攜帶兇器竊盜），並依法加重其刑
    。其上開所犯連續攜帶兇器竊盜與利用自動付款設備詐欺罪
    二罪間，有方法、目的之牽連關係，應從一重之連續攜帶兇
    器竊盜罪論處。爰審酌被告曾有數次竊盜前科，有臺灣高等
    法院被告前案紀錄表1 份附卷可按，素行非佳，其不思正途
    以獲取所需，竟率爾竊取他人之機車車牌、身分證、金項鍊
    、行動電話、現金、信用卡、提款卡等財物，並持被害人許
    淑姍所有之提款卡由自動付款設備提領22,000元，所為自應
    受相當之刑事非難。惟念其犯後坦承犯行，態度尚佳，且所
    竊之物大部分均已由被害人領回，有贓物認領保管單4 紙附
    卷足佐（見警卷笫31至33頁），所生損害已有減輕及其犯罪
    之動機、目的、手段、智識程度、生活狀況等一切情狀，量
    處如主文所示之刑，以資懲儆。又扣案之扳手2 支，均為被
    告所有，且為供竊盜犯罪所用之物，業據被告於本院審理時
    供承詳確在卷（見本院卷笫107 頁），爰依刑法笫38條笫1
    項笫2 款規定，予以宣告沒收之。至併扣案之剪定鋏1 支，
    並非供本件犯罪所用，業據被告供承在卷（見本院卷笫107
    頁），且上開扣案剪定鋏其外包裝尚未拆封之事實，亦有扣
    案剪定鋏照片1 幀附卷可稽（見警卷笫27頁上面照片），自
    堪認被告上開供述非虛。從而，上開扣案之剪定鋏既非違禁
    物，亦非供本案犯罪所用，爰不為沒收之諭知，附此敘明。
據上論斷，應依刑事訴訟法第273 條之1 第1 項、第284 條之1
、第299 條第1 項前段，刑法笫56條、第321 條第1 項第3 款、
笫339 條之2、笫55條、笫38條笫1 項笫2 款，判決如主文。
本案經檢察官丁○○到庭執行職務。
中    華    民    國    95    年    5     月    25    日
                  鳳山刑事第一庭  法  官  林永村
以上正本證明與原本無異。
如不服本判決，應於判決送達後10日內，向本院提出上訴狀。
中    華    民    國    95    年    5     月    25    日
                                  書記官  李祥銘
附表
┌──┬──────┬──────┬───┬──────┬───────┐
│編號│犯罪時間    │犯罪地點    │被害人│犯罪使用方法│犯罪所得財物  │
├──┼──────┼──────┼───┼──────┼───────┤
│ 1  │94年7 月25日│屏東縣麟洛鄉│丙○○│以扳手卸下陳│車牌號碼TXO-56│
│    │某時        │中山路某處  │      │美智所有車牌│1 號車牌      │
│    │            │            │      │號碼TXO -561│              │
│    │            │            │      │號車牌      │              │
├──┼──────┼──────┼───┼──────┼───────┤
│ 2  │94年9 月9 日│高雄市三民區│張蔡美│徒手扳開機車│門號0000000000│
│    │中午12時    │鼎山街與大昌│杭    │坐墊置物箱  │號ANYCALL 行動│
│    │            │一路口      │      │            │電話1 支、身分│
│    │            │            │      │            │證1 張。      │
├──┼──────┼──────┼───┼──────┼───────┤
│    │94年9 月10日│高雄市三民區│戊○○│同上        │金項鍊1 條、金│
│ 3  │下午2 時許  │鼎山街與鼎華│      │            │塊2 塊、行動電│
│    │            │路口        │      │            │話1 支及信用卡│
│    │            │            │      │            │、身分證、健保│
│    │            │            │      │            │卡、提款卡。  │
├──┼──────┼──────┼───┼──────┼───────┤
│ 4  │94年9 月12日│高雄縣岡山鎮│乙○○│同上        │門號0000000000│
│    │晚上7 時30分│公園西路某處│      │            │號OKWAP 行動電│
│    │            │            │      │            │話1 支、中國國│
│    │            │            │      │            │際商銀提款卡1 │
│    │            │            │      │            │張、1 萬元。  │
└──┴──────┴──────┴───┴──────┴───────┘
附錄本判決論罪之法條：
中華民國刑法第321條：
犯竊盜罪而有左列情形之一者，處6 月以上、5 年以下有期徒刑
：
一  於夜間侵入住宅或有人居住之建築物、船艦或隱匿其內而犯
    之者。
二  毀越門扇、牆垣或其他安全設備而犯之者。
三  攜帶兇器而犯之者。
四  結夥三人以上而犯之者。
五  乘火災、水災或其他災害之際而犯之者。
六  在車站或埠頭而犯之者。
前項之未遂犯罰之。
中華民國刑法第320條
(普通竊盜罪、竊佔罪)
意圖為自己或第三人不法之所有，而竊取他人之動產者，為竊盜
罪，處5 年以下有期徒刑、拘役或 500 元以下罰金。
意圖為自己或第三人不法之利益，而竊佔他人之不動產者，依前
項之規定處斷。
前二項之未遂犯罰之。
中華民國刑法第339條之2
意圖為自己或第三人不法之所有，以不正方法由自動付款設備取
得他人之物者，處3 年以下有期徒刑、拘役或1 萬元以下罰金。
以前項方法得財產上不法之利益或使第三人得之者，亦同。


司法院資訊處製作；財團法人民間司法改革基金會備份。
